【裁判字號】    90,易,281
【裁判日期】    900528
【裁判案由】    賭博
【裁判全文】
臺灣宜蘭地方法院刑事判決                            九十年度易字第二八一號
    聲  請  人  臺灣宜蘭地方法院檢察署檢察官
    被      告  己○○
    被      告  乙○○
    被      告  丙○○
    被      告  丁○○
    被      告  甲○○
    被      告  戊○○○
右列被告等因賭博案件，經檢察官提起公訴（九十年度偵字第七三八號），本院判決
如左：
    主  文
己○○、乙○○、丙○○、甲○○及戊○○○在公共場所賭博財物，各處罰金仟元
，如易服勞役，均以佰元折算壹日。扣案賭具天九牌壹副、骰子顆及賭檯上之賭
資新臺幣壹萬元均沒收。
丁○○無罪。
    事  實
一、己○○、乙○○、丙○○、甲○○及戊○○○九十年二月十八日某時許起，至同
    日十六時五十分許止，在宜蘭縣頭城鎮石城漁港內南側棚架之公共場所，以賭具
    天九牌及骰子輸贏大小之方式賭博財物。嗣於九十年二月十八日十六時五十分許
    為警當場查獲，並扣得賭具天九牌一副、骰子三顆及賭檯上之賭資新臺幣（下同
    ）一萬元。
二、案經宜蘭縣警察局礁溪分局報告臺灣宜蘭地方法院檢察署檢察官偵查起訴。
    理  由
一、右揭事實，業據被告己○○、丙○○及乙○○於警訊及本院審理中自白不諱，核
    與其他同案被告於警訊及本院審理中所為之供述，證人即到場查獲之宜蘭縣警察
    局礁溪分局巡佐庚○○到庭結證各語相核一致，復有現場照片二張、現場草圖一
    張、及宜蘭縣警察局礁溪分局報告書、違反社會秩序維護法案件現場紀錄各一份
    等存卷，暨賭具天九牌一副、骰子三顆扣案可佐，堪認被告己○○、乙○○、丙○○之自白均與事實相符，要可採信。另證人庚○○復結證稱：己○○是見到警
    方時，才從桌上迅速拿起一萬元準備逃逸時為警查獲，並自其手中扣得賭資一萬
    元等語綦詳，堪認扣案一萬元確屬賭檯上之賭資無誤。被告己○○所執：一萬元
    乃警方自其口袋中取出等語，顯與事理有所未合，洵無可採。總上，本件事證至
    臻明確，被告己○○、乙○○及丙○○之賭博犯行，應堪認定。
二、訊據被告甲○○、戊○○○雖於警訊及本院審理中均矢口否認有何賭博犯行，被
    告甲○○辯稱：其在現場觀看約二十分鐘，並無參與賭博等語；被告戊○○○辯
    稱：其係至該地載子返家，約停留五分鐘，並無參與賭博等語。然查，被告甲○○、戊○○○確有在場賭博等情，迭據同案被告己○○、乙○○及丙○○分別於
    警訊及本院審理時供述綦詳，再觀之證人庚○○到庭證稱：當天約有五、六名員
  警前往取締，現場十餘人於見到警方人員時隨即四散逃逸，查獲之被告等人當時
    均在內圈故來不及離開等語翔實，是按之被告甲○○、戊○○○遭警查獲時所處
    之位置，及同案被告己○○、乙○○及丙○○均與其等二人毫無怨懟，亦無過節
    ，衡情並無設詞誣陷之理，可知被告甲○○、戊○○○所辯均屬卸責之詞，委無
    可採。此外，復有現場照片二張、及現場草圖、宜蘭縣警察局礁溪分局報告書、
    違反社會秩序維護法案件現場紀錄各一份存卷，暨賭具天九牌一副、骰子三顆及
    賭檯上之賭資一萬元扣案可憑，本件事證已臻明確，被告甲○○、戊○○○之賭
    博犯行亦堪認定。
三、核被告己○○、乙○○、丙○○、甲○○及戊○○○等五人之所為，均係犯刑法
    第二百六十六條第一項前段之罪。審酌其等五人在供大眾休憩、乘涼之漁港棚架
    下公然賭博財物，對該地之使用目的及社會善良風氣均具潛在性之損害，惟念其
    等五人之素行、動機、手段及造成之侵害等一切情狀，爰酌情量處如主文所示之
    刑，並均諭知易服勞役之折算標準，以示警懲。扣案之賭具天九牌一副、骰子三
    顆均係當場賭博之器具，賭資一萬元則為當場置於賭檯之財物均詳前述，爰均依
    刑法第二百六十六條第二項之規定併予宣告沒收。
四、至公訴意旨另認被告沈萬億亦係在場參與賭博之人，而認其亦涉犯刑法第二百六
    十六條第一項在公共場所賭博財物之罪嫌。惟訊據被告丁○○則自警訊、本院審
    理中，均堅稱並無參與賭博情事，僅在旁觀看等語，經核確與同案被告己○○、
    乙○○、丙○○等人所述相互吻合，且被告甲○○、戊○○○亦均無法指證被告
    丁○○確有在場參與賭博之行為，是按刑事訴訟法第一百五十四條、第三百零一
    條第一項：犯罪事實應依證據認定之，無證據不得認定其犯罪事實，又不能證明
    被告犯罪者，應諭知無罪之判決之規定，及參照最高法院二十九年上字第三一０
    五號、四十年臺上字第八六號、三十年上字第八一六號、三十二年上字第六七號
    、四十年臺上字第八六號及七十六年臺上字第四九八六號判例：刑事訴訟法上所
    謂認定犯罪事實之證據，係指足以認定被告確有犯罪行為之積極證據而言，如未
    能發現相當證據或證據不足以證明，自不得以推測或擬制之方法，以為裁判之基
    礎。認定不利於被告之事實，須依積極證據，苟積極證據不足為不利於被告事實
    之認定，即應為有利於被告之認定，更不必有何有利之證據之意旨，本件被告丁○○在賭博現場遭警查獲，雖足使其涉犯如公訴意旨所示之罪行達致相當程度之
    合理懷疑，然總據各項證據資料觀之，並無積極證據足資認定被告丁○○之賭博
    犯行，且使通常一般之人均不致有所懷疑，而得確信其為真實之程度。此外，本
    院復查無其他積極證據抑或其他間接證據足資證明或補強被告丁○○確有如公訴
    人指陳之在公共場所賭博財物之犯行，揆諸首揭判例意旨，因其犯罪嫌疑不足，
    不能證明其犯罪，爰依法為被告丁○○無罪判決之諭知。
據上論斷，應依刑事訴訟法第二百九十九條第一項前段、第三百零一條第一項前段，
刑法第二百六十六條第一項前段、第二項、第四十二條第二項、罰金罰鍰提高標準條
例第一條前段、第二條，判決如主文。
本案經檢察官林慧到庭執行職務
中      華      民      國      九十      年      五      月    廿八    日
                          臺灣宜蘭地方法院刑事第二庭
                                  法  官  陳  嘉  年
右正本與原本無異
如不服本判決應於送達後十日內向本院提出上訴狀（應附繕本）
                                  書記官  詹  玉  惠
中      華      民      國      九十      年      五      月    廿九    日
附錄本案論罪科刑法條全文
刑法第二百六十六條
在公共場所或公眾得出入之場所賭博財物者，處一千元以下罰金。但以供人暫時娛樂
之物為賭博者，不在此限。
當場賭博之器具與在賭檯或兌換籌碼處之財物，不問屬於犯人與否沒收之。


司法院資訊處製作；財團法人民間司法改革基金會備份。
